【裁判字號】    95,簡上,66
【裁判日期】    950726
【裁判案由】    恐嚇
【裁判全文】
臺灣屏東地方法院刑事判決              95年度簡上字第66號
公  訴  人  臺灣屏東地方法院檢察署檢察官
上  訴  人  甲○○
即  被  告
上列上訴人即被告因恐嚇等案件，不服本院94年度簡字第1463號
，中華民國94年11月18日第一審刑事簡易判決（檢察官聲請簡易
判決處刑案號：94年度偵字第2657號），提起上訴，本院第二審
合議庭判決如下︰
    主      文
上訴駁回。
    事實及理由
一、本案經合議庭審理結果，認第一審判決被告甲○○犯修正前
    刑法第305 條及第306 條第1 項之罪，並依累犯規定加重其
    刑，量處有期徒刑3 月，如易科罰金以銀元300 元即新臺幣
    900 元折算1 日，認事、用法及量刑均無不當，應予維持，
    並引用第一審判決書記載之事實、證據及理由（如附件）。
二、上訴人提起上訴，雖否認犯罪，指摘原判決不當，請求撤銷
    改判無罪云云；惟查：被告本件犯罪事實，業據證人乙○○
    、吳清祿於本院審理中結證屬實，並有扣案之菜刀1 把及卷
    附現場照片可資佐證，事證明確，被告所辯核屬卸責之詞，
    非可採信，原判決予以論罪科刑，並無不妥，其本件上訴為
    無理由，應予駁回。
三、法律修正：
    按被告行為後，刑法業於民國94年2 月2 日修正公布，95年
    7 月1 日生效施行，其中：
(一)、法定罰金本刑部分：95年6 月14日增訂公布，同年7 月1 日
    施行之刑法施行法第1 條之1 規定：「中華民國94年1 月7
    日刑法修正施行後，刑法分則編所定罰金之貨幣單位為新臺
    幣。94年1 月7 日刑法修正時，刑法分則編未修正之條文定
    有罰金者，自94年1 月7 日刑法修正施行後，就其所定數額
    提高為30倍。但72年6 月26日至94年1 月7 日新增或修正之
    條文，就其所定數額提高為3 倍」。故95年7 月1 日起，刑
    法第305 條之恐嚇罪及第306 條第1 項之侵入住宅罪，關於
    法定罰金本刑部分，均改以新臺幣為單位，修正為「新臺幣
    9,000 元」；另罰金刑之科刑標準部分，修正後刑法第33條
    第5 款規定：「罰金：新臺幣1,000 元以上，以百元計」，
    而修正前同條款則規定：「罰金：1 元以上」，是有關於罰
    金最低本刑，以修正後之規定較不利被告，依刑法第2 條第
    1 項前段之規定，應適用修正前刑第305 條之恐嚇罪及第30
    6 條第1 項之侵入住宅罪論處。
(二)、牽連犯部分：修正後刑法已刪除第55條關於牽連犯之規定；
    惟被告所犯上開2 罪具有方法目的之牽連關係，依行為時即
    修正前刑法第55條規定，應從一重之恐嚇罪處斷；修正後之
    刑法既已刪除牽連犯之規定，則所犯上述2 罪應依數罪併罰
    之規定分論併罰。比較新舊法結果，以修正前規定較有利於
    被告，依刑法第2 條第1 項前段，應適用行為時即修正前刑
    法第55條牽連犯之規定，從一重之恐嚇罪處斷。
(三)、累犯部分：修正前刑法第47條規定：「受有期徒刑之執行完
    畢，或受無期徒或有期徒刑一部之執行而赦免後，5 年以內
    再犯有期徒刑以上之罪者，為累犯，加重本刑至1/2 」，而
    修正後刑法第47條第1 項則規定：「受執刑之執行完畢，或
    一部之執行而赦免後，5 年以內故意再犯有期徒刑以上之罪
    者，為累犯，加重本刑至1/2 」。被告於89年間曾因業務過
    失致死案件，經法院判處有期徒刑3 月確定，於90年10月30
    日易科罰金執行完畢，有臺灣高等法院被告全國前案紀錄表
    在卷可按，其受有期徒刑之執行完畢後，5 年內又故意犯本
    件有期徒刑以上之罪，無論依修正前刑法第47條或修正後刑
    法第47條第1 項之規定，均構成累犯，對被告而言並無有利
    或不利之情形，自不生新舊法比較之問題，應逕依修正前刑
    法第47條規定論以累犯，並加重其刑。
(四)、易科罰金折算標準部分：修正前刑法第41條第1 項前段規定
    ：「犯最重本刑為5 年以下有期徒刑以下之刑之罪，而受6
    個月以下有期徒刑或拘役之宣告，因身體、教育、職業、家
    庭之關係或其他正當事由，執行顯有困難者，得以1 元以上
    3 元以下折算一日，易科罰金。」另依修正前罰金罰鍰提高
    標準條例第2 條（現已刪除）規定，就其原定數額提高為10
    0 倍折算1 日，則本件被告行為時之易科罰金折算標準，應
    以銀元300 元即新臺幣900 元折算1 日。95年7 月1 日施行
    之刑法第41條第1 項前段則規定：「犯最重本刑為5 年以下
    有期徒刑以下之刑之罪，而受6 個月以下有期徒刑或拘役之
    宣告者，得以新臺幣1,000 元、2,000 元或3,000 元折算1
    日，易科罰金。」比較修正前後易科罰金之折算標準，以修
    正前之規定較有利於被告，依刑法第2條 第1 項前段，自應
    適用修正前刑法第41條第1 項前段及修正前罰金罰鍰提高標
    準條例第2 條規定，定其易科罰金折算標準。
(五)、原判決就此相關法律修正之規定，雖未及比較適用，然經比
    較新舊法結果，應適用舊法之規定對被告較為有利，其結果
    仍屬相同，併予敘明。
四、據上論斷，應依刑事訴訟法第455 條之1 第1 項、第3 項、
    第368 條、第373 條判決如主文。
本案經檢察官林吉泉到庭執行職務
中    華    民    國    95    年    7    月    26     日
                  刑事第三庭  審判長法  官  楊清安
                                    法  官  柯雅惠
                                    法  官  楊萬益
以上正本證明與原本無異。
不得上訴。
                                    書記官  曾文玲
中    華    民    國    95    年    7    月    26     日
論罪法條：
中華民國刑法第305條
（恐嚇危害安全罪）
以加害生命、身體、自由、名譽、財產之事，恐嚇他人致生危害
於安全者，處2 年以下有期徒刑、拘役或3 百元以下罰金。
中華民國刑法第306條
（侵入住居罪）
無故侵入他人住宅、建築物或附連圍繞之土地或船艦者，處1 年
以下有期徒刑、拘役或3 百元以下罰金。
無故隱匿其內，或受退去之要求而仍留滯者，亦同。


司法院資訊處製作；財團法人民間司法改革基金會備份。
